【裁判字號】    98,訴,234
【裁判日期】    980901
【裁判案由】    違反毒品危害防制條例
【裁判全文】
臺灣新竹地方法院刑事判決              98年度訴字第234 號
公  訴  人  臺灣新竹地方法院檢察署檢察官
被      告  甲○○
上列被告因違反毒品危害防制條例案件，經檢察官提起公訴（98
年度毒偵字第178號），本院判決如下：
    主  文
甲○○施用第一級毒品，累犯，處有期徒刑拾月；又施用第二級
毒品，累犯，處有期徒刑陸月；應執行有期徒刑壹年貳月。
    事  實
一、甲○○前因施用毒品案件，經本院以91年度毒聲字第965號
    裁定送觀察、勒戒後，認無繼續施用毒品之傾向，於民國92
    年2月11日釋放，並經臺灣新竹地方法院檢察署檢察官於92
    年2月11日以92年度毒偵緝字第5號、92年度毒偵字第153號
    不起訴處分確定。又因連續施用毒品案件，經本院於93年5
    月25日以93年度竹簡字第369號判處有期徒刑5月確定，於同
    年11月8日易科罰金執行完畢。再因施用毒品案件，經本院
    於94年8月22日以94年度竹簡字第755號判處有期徒刑4月確
    定，甫於95年1月27日縮刑期滿執行完畢。
二、詎甲○○仍仍未戒除毒癮，復各基於施用第一級、第二級毒
    品之犯意，於98年1月20日4時許採尿時起往前回溯26小時、
    96小時內之某時，在不詳處所，施用第一級毒品海洛因及第
    二級毒品安非他命各1次。嗣於98年1月20日3時許，在新竹
    市○○路100號1樓「黑點刺青」店內，為警查獲，復經警採
    集其尿液送驗，鑑驗結果呈嗎啡、安非他命及甲基安非他命
    陽性反應。
三、案經新竹市警察局第二分局報告臺灣新竹地方法院檢察署檢
    察官偵查起訴。
    理  由
一、訊據被告甲○○於偵查及本院準備程序時，均矢口否認其有
    施用第一級、第二級毒品之犯行，於本院訊問時復改承認有
    施用第二級毒品之犯行，惟仍否認有施用第一級毒品之犯行
    ，辯稱：因他人吸食而誤吸及未親自封蓋尿瓶云云，惟查：
（一）被告甲○○於98年1月20日4時許，在新竹市警察局第二分
      局內所親採封緘之尿液，經送臺灣檢驗科技股份有限公司
      以氣相層析質譜儀檢驗分析法後，確呈嗎啡、可待因、安
      非他命、甲基安非他命陽性反應，有臺灣檢驗科技股份有
      限公司於98年2月11日出具之濫用藥物檢驗報告（報告序
      號：B-038）及新竹市警察局毒品犯罪嫌疑人尿液採驗作
      業管制紀錄影本各1份在卷可查（見偵查卷第29、30頁）
      。
（二）按「尿液毒品檢驗…若能使用先進之氣相層析質譜儀分析
      法確認，則可完全排除偽陽性之干擾，為目前最具公信力
      的檢驗方法。」等語，有法務部調查局第六處87年9月29
      日（87 ）發技（一）字第87074574號函附卷為憑，足見
      前揭臺灣檢驗科技股份有限公司所使用之檢驗方法已可完
      全排除毒品偽陽性之干擾，其檢驗結果堪以採信；又「海
      洛因經注射入人體後，約百分之20於24小時內自尿中排出
      ，一般而言，尿液中能否驗出嗎啡陽性反應，與其投與量
      、投與途徑、採尿時間、個人體質及檢驗方法之靈敏度有
      關，國外曾有文獻報導注射6毫克之海洛因鹽酸鹽，其代
      謝物嗎啡之平均可檢出時限約為26小時」，而「甲基安非
      他命經口服投與後約百分之70於24小時內自尿液中排出，
      約百分之90於96小時內自尿液中排出，甲基安非他命之檢
      出與其投與方式、投與量、個人體質、採尿時間及檢測儀
      器之精密度等諸多因素有關，惟依上述資料推斷，最長可
      能不會超過4日」等情，此有行政院衛生署藥物食品檢驗
      局（81）藥檢壹字第81148、001156號函各1紙附卷可按。
      而本件被告甲○○於新竹市警察局第二分局內所採尿液，
      經送臺灣檢驗科技股份有限公司以氣相層析質譜儀分析法
      檢驗後，確呈可待因、嗎啡、安非他命、甲基安非他命陽
      性反應，其濃度各為433ng/ml、3242ng/ml、4772ng/ml、
      31 564ng/ml，均逾確認檢驗濃度（各為300ng/ml、300ng
      /ml、500ng/ml、500ng/ml）已有數倍，是依被告甲○○
      尿液中所含之可待因、嗎啡、安非他命、甲基安非他命濃
      度所示，足稽其於98年1月20日4時許為警採尿時起往前回
      溯26小時、96小時內之某時，在不詳地點，非法施用第一
      級毒品海洛因、第二級毒品甲基安非他命各1次之犯行，
      應足認定。
（三）被告雖以上揭情詞置辯，然被告於上揭時間為警查獲後，
      在警局，警方係提供空瓶供被告採集尿液，且經其親自清
      洗空瓶，所採得之尿液亦係由被告親自排放，並當場封緘
      捺印等情，為被告於警詢時供述在卷，及於偵訊時亦供述
      ：對採尿程序無意見等語明確（見偵查卷第5頁、第26頁
      ），足見被告採尿之過程並無任何不符規定之處。再者，
      被告於警詢及偵查中從未辯稱於採尿過程有無不妥等語，
      卻於本院審理時改稱：因他人吸食而誤吸、由警察封蓋非
      其親自為之及請求覆驗尿液云云，若被告果有此一有利於
      己之證據方法，以被告前已有因施用毒品而遭觀察勒戒及
      判決之紀錄，理應於首次製作警詢筆錄之時或於偵查中即
      將此一有利證據提出，而無遲至本院審理中方才提出之理
      ，況被告於本院審理時供稱：採尿過程中，雖無緊盯著尿
      瓶，但隨時想看就看得到等語（見本院卷第10頁），且亦
      未提出任何具體證據資料以證明驗尿報告有何違誤之處，
      又臺灣檢驗科技股份有限公司所使用之檢驗方法已可完全
      排除毒品偽陽性之干擾，其檢驗結果堪以採信，已如前述
      ，是以被告所辯均無依據，自難採信。
（四）綜上所述，被告所辯均難憑採，本案事證已臻明確，被告
      確有於如事實欄所述時地，施用第一級毒品海洛因及第二
      級毒品甲基安非他命之犯行，洵堪認定，應予依法論科。
二、核被告甲○○所為，分別係犯毒品危害防制條例第10條第1
    項之施用第一級毒品罪、同條第2項之施用第二級毒品罪。
    其施用前持有第一級毒品海洛因、第二級毒品甲基安非他命
    之低度行為，應分別為施用之高度行為所吸收，均不另論罪
    。其所犯上開2罪，犯意各別，行為不同，應予分論併罰。
    又被告前因施用毒品案件，經本院以91年度毒聲字第965號
    裁定送觀察、勒戒後，認無繼續施用毒品之傾向，於92年2
    月11日釋放，並經臺灣新竹地方法院檢察署檢察官於92年2
    月11日以92年度毒偵緝字第5號、92年度毒偵字第153號不起
    訴處分確定。又因連續施用毒品案件，經本院於93年5月25
    日以93年度竹簡字第369號判處有期徒刑5月確定，於同年11
    月8日易科罰金執行完畢。再因施用毒品案件，經本院於94
    年8月22日以94年度竹簡字第755號判處有期徒刑4月確定，
    甫於95年1月27日縮刑期滿執行完畢等情，有臺灣新竹地方
    法院檢察署刑案資料查註紀錄表及臺灣高等法院被告前案紀
    錄表各1份在卷可供參考，其受徒刑之執行完畢後，5年之內
    再犯有期徒刑以上刑之上開各罪，均為累犯，均應依刑法第
    47條第1項規定加重其刑。爰審酌海洛因、甲基安非他命分
    屬於第一級、第二級毒品，危害施用者之神經中樞，使施用
    者產生幻聽及幻想之症狀，對施用者之健康產生不良之影響
    ，同時因幻聽及幻想結果亦可能使施用者對周遭之人施暴，
    對公共秩序產生危害，且被告有事實欄所述之觀察勒戒及徒
    刑等紀錄，有前述之臺灣新竹地方法院檢察署刑案資料查註
    紀錄表及臺灣高等法院被告前案紀錄表各1份在卷可憑，卻
    又再犯本案，難認已有悔意，且犯後否認犯行等一切情狀，
    量處如主文所示之刑，以資懲儆。
據上論斷，應依刑事訴訟法第299 條第1 項前段，毒品危害防制
條例第10條第1項、第2項，刑法第11條前段、第47條第1項，判
決如主文。
本案經檢察官陳玉華到庭執行職務。
中    華    民    國    98    年    9     月    1    日
                  刑事第一庭    審判長法  官  許翠玲
                                      法  官  楊惠芬
                                      法  官  方鴻愷
以上正本證明與原本無異。
不得上訴。
中    華    民    國    98    年    9     月    1    日
                                      書記官  沈藝珠
附錄本案論罪科刑法條全文：
毒品危害防制條例第10條
施用第一級毒品者，處 6 月以上 5 年以下有期徒刑。
施用第二級毒品者，處 3 年以下有期徒刑。


司法院資訊處製作；財團法人民間司法改革基金會備份。
